【裁判字號】    99,簡上,428
【裁判日期】    991029
【裁判案由】    違反性騷擾防治法
【裁判全文】
臺灣桃園地方法院刑事判決             99年度簡上字第428號
上  訴  人
即  被  告    乙○○
選任辯護人  何啟熏律師
上列被告因違反性騷擾防治法案件，不服本院中華民國99年4 月
7 日99年度桃簡字第157 號第一審刑事簡易判決（檢察官聲請簡
易處刑案號：98年度偵字第7612號），提起上訴，本院管轄之第
二審地方法院合議庭判決如下︰
    主  文
上訴駁回。
乙○○緩刑貳年，郭順涼並應給付甲 ○（姓名年籍詳卷）新臺幣
（下同）玖萬肆仟伍佰元，除已於民國99年10月12日當庭給付壹
萬肆仟伍佰元外，餘額應自99年11月12日起按月於每月12日給付
壹萬元，至全部清償完畢止。
    事實及理由
一、本件犯罪事實引用原審判決書之記載（如附件）。
二、本件證人甲 ○、王伯涵於檢察官偵查中，經具結而向檢察官
    所為陳述並無顯不可信之情況，依據刑事訴訟法第159 條之
    1 第2項之規定，前開證述得為證據，合先敘明。
三、本件犯罪事實，業據被告郭順涼於審理時坦承不諱，核與證
    人甲 ○及王伯涵於檢察官訊問時具結證述之情節相符，並有
    遠傳電信股份有限公司所檢送甲 ○所使用行動電話通話明細
    （見同偵卷第54至57頁）、中華電信股份有限公司檢送被告
    使用行動電話申請人資料、通話明細（見同偵卷第51至53頁
    ）及本院電信資料查詢表查（見99年桃簡字第157 號卷第7
    頁）及甲 ○承租系爭房間之房屋租賃契約書影本各1 份在卷
    足憑，足見被告前開自白與事實相符，堪以採信。本件事證
    明確，被告犯行洵堪認定。
四、論罪科刑部分：
    按性騷擾行為，係以歧視、侮辱之言行使人感受「性別冒犯
    」，而性騷擾防治法第25條之立法理由，係因狼吻及其他強
    制觸摸行為在現行刑法未有明文處罰之規定，始明定此強制
    觸摸罪（此由93年5 月5 日印發之院總字第1774號、委員提
    案第5553號立法院議案關係文書可資參照）。再按性騷擾防
    治法第25條規定之處罰，係以意圖性騷擾，乘人不及抗拒而
    為親吻、擁抱或觸摸其臀部、胸部或其他身體隱私處之行為
    為要件，亦即，須行為人具性騷擾意圖之主觀不法構成要件
    外，尚須在乘人不及抗拒之行為特別情狀下，實行親吻、擁
    抱或觸摸等之客觀不法構成要件行為，而在「觸摸」之客觀
    不法構成要件行為中，該條項例示禁止觸及他人身體部位如
    臀部、胸部，而為防免對被害人就其他身體部位之身體決定
    自由保護之疏漏，該項規定且以「其他身體隱私處」作為保
    護被害人身體決定自由客體之概括性補充規範，此所謂「其
    他身體隱私處」為不確定之法律概念，其法規範涵攝外延之
    確定，應依社會通念及被害人個別情狀，並應參酌立法理由
    關於使人感受「性別冒犯」之立法意旨及性騷擾防治法施行
    細則第2 條所定：「性騷擾之認定，應就個案審酌事件發生
    之背景、環境、當事人之關係、行為人之言詞、行為及相對
    人之認知等具體事實為之等，綜合判斷之。參諸本案係發生
    在深夜時間，於單身女子甲 ○所承租之套房內，突遭被告試
    圖擁抱，因甲 ○閃避得宜，始僅碰觸到甲 ○手臂，實難認僅
    係出於開玩笑之意思，足見被告係意圖性騷擾，且人體之上
    手臂部位，並非我國一般正常社交禮儀下所得碰觸之身體部
    位，尤據甲 ○於偵查中證稱被告乙○○當時已經碰到伊，被
    告乙○○當時的笑容讓伊覺得很害怕，被告乙○○當時有要
    對伊性騷擾的表情，害伊之後一直做惡夢等語明確，是被告
    於深夜時間，未經本人同意而刻意碰觸甲 ○手臂上方，確足
    以引起甲 ○嫌惡之感，應認係身體隱私部位無疑，是核被告
    乙○○所為，係違反性騷擾防治法第25條第1 項之罪，聲請
    人未斟酌於此，而認被告所為係犯刑法第304 條第2 項、第
    1 項之強制未遂罪，容有未洽，惟起訴之基本社會事實相同
    ，應由本院依法變更起訴法條，併此敘明。原審經審理結果
    ，認被告事證明確因而適用刑事訴訟法第449 條第1 項前段
    、第300 條，性騷擾防治法第25條第1 項，刑法第11條前段
    、刑法第41條第1 項前段，並審酌被告犯罪之動機、目的、
    手段、對被害人所生危害及犯後飾詞狡辯，未見悔意等一切
    情狀，對被告量處有期徒刑三月，並諭知易科罰金之折算標
    準，以示警懲，經核其認事用法並無違誤，量刑亦屬妥當，
    被告上訴為無理由，應予駁回。查被告前於75年間因贓物案
    件，經臺灣花蓮地方法院判處有期徒刑6 月，緩刑4 年，於
    80 年3月1 日緩刑期滿未經撤銷，其刑之宣告失其效力，是
    其未曾因犯罪受有期徒刑以上刑之宣告，此有臺灣高等法院
    被告前案紀錄表1 紙附卷可稽，其犯後已坦承犯行並與甲 ○
    達成和解，並當庭支付第一期賠償金額（見99年簡上字第42
    8 號卷第49頁背面至50頁），而告訴人甲 ○於本院審理程序
    中亦當庭表示若被告能按時支付和解金額，願予被告緩刑之
    機會等語（見同簡上卷第52頁），認被告經此偵、審程序及
    刑之宣告，自當知所警惕，信無再犯之虞，本院綜核各情，
    認所宣告之刑，以暫不執行為適當，爰併依刑法第74條第1
    項第1 款、第2 項第3 款之規定，對被告宣告緩刑2 年，並
    諭知被告應給付甲 ○新臺幣玖萬肆仟伍佰元，除已於99年10
    月12日當庭給付壹萬肆仟伍佰元外，餘額應自99年11月12日
    起按月於每月12日給付壹萬元，至全部清償完畢止，以啟自
    新。
據上論斷，應依刑事訴訟法第455 條之1 第3 項、第368 條、第
373 條、第300 條、刑法第74條第1 項第1 款、第2 項第3 款，
判決如主文。
本案經檢察官黃榮德到庭執行職務。
中    華    民    國    99    年    10    月    29    日
                  刑事第九庭  審判長法  官  吳為平
                                    法  官  蘇琬能
                                    法  官  王秀慧
以上正本證明與原本無異。
不得上訴。
                                    書記官  張懿昀
中    華    民    國    99    年    10    月    29    日
附錄論罪科刑依據之法條：
性騷擾防治法第25條
意圖性騷擾，乘人不及抗拒而為親吻、擁抱或觸摸其臀部、胸部
或其他身體隱私處之行為者，處二年以下有期徒刑、拘役或科或
併科新臺幣十萬元以下罰金。
前項之罪，須告訴乃論。

司法院資訊處製作；財團法人民間司法改革基金會備份。
